臺灣板橋地方法院交通事件裁定　　　　94年度交聲字第1099號
原處分機關　交通部公路總局臺北區監理所
異　議　人　乙○○
即受處分人
上列異議人因違反道路交通管理處罰條例案件，對於交通部公路
總局臺北區監理所民國九十四年六月二十日北監自裁字裁四０—
ＡＣＶ二七四九二五號所為之裁決處分（原舉發案號：臺北市政
府警察局北市警交大字第ＡＣＶ二七四九二五號），聲明異議，
本院裁定如下：
    主  文
異議駁回。
    理  由
一、原處分意旨略以：異議人即受處分人乙○○於民國九十四年
    三月十六日晚間七時二十二分，駕駛車號Ｗ六—六二六九號
    自用小客車，行經臺北市○○○道○段時，因使用手持式行
    動電話進行通話之違規行為，經警掣單舉發，原處分機關乃
    依道路交通管理處罰條例第三十一條之一第一項之規定，裁
    處罰鍰新臺幣三千元。
二、異議意旨略以：異議人於九十四年三月十六日晚間七時二十
    二分，並無行駛於道路使用手持式行動電話進行通話之違規
    行為，舉發之員警亦未能提出照片或通話紀錄為證，為此聲
    明異議，請求撤銷原處分云云。
三、按汽車駕駛人於行駛道路時，使用手持式行動電話進行撥接
    或通話者，處新臺幣三千元罰鍰，道路交通管理處罰條例第
    三十一條之一第一項定有明文。又上開所謂撥接或通話，指
    有撥號、接聽、通話或數據通訊等使用狀態者，汽車駕駛人
    行駛道路禁止使用手持式行動電話實施及宣導辦法第二條第
    三款亦有規定。
四、經查：
  (一)本件異議人即受處分人乙○○於九十四年三月十六日晚間七
    時二十二分，駕駛車號Ｗ六—六二六九號自用小客車，行經
    臺北市○○○道○段時，因使用手持式行動電話進行通話之
    違規行為，經警掣單舉發，嗣向原處分機關交通部公路總局
    臺北區監理所提出申訴，經函請舉發單位調查結果，仍認其
    有前揭違規行為，乃依違反道路交通管理處罰條例第三十一
    條之一第一項規定，裁處罰鍰新臺幣三千元等情，有臺北市
    政府警察局九十四年三月十六日北市警交大字第ＡＣＶ二七
    四九二五號舉發違反道路交通管理事件通知單、臺北市政府
    警察局內湖分局九十四年四月十九日北市警內分交字第０九
    四三一０五四三００號函各一份附卷可參。
  (二)異議人雖否認有於上揭時、地，於行駛途中使用手持式行動
    電話通話之違規行為，並提出臺灣大哥大補印通話明細單二
    紙為證。惟本件違規之取締經過業經證人即舉發本件之臺北
    市政府警察局內湖分局警備隊小隊長甲○○到庭結證稱：「
    （提示卷附本件舉發單是否你所開的？）是的。」、「（當
    時情形為何？）是在今年三月間發生的事情，因為沒有特別
    的事故，我無法記得很清楚。我能記起的，依照我的習慣，
    在舉發駕駛人在駕駛中使用大哥大的違規，一定是駕駛人在
    使用的時候，我出現在他的面前舉發，這一天我總共舉發六
    件，其他的都沒有異議。…我的習慣是一定駕駛人把電話已
    經拿到耳朵才會舉發。」等語（參見本院九十四年七月二十
    八日訊問筆錄），以證人甲○○係臺北市政府警察局內湖分
    局之警員，平日職司犯罪偵查及道路交通管理、維護交通秩
    序之指揮稽查等工作，其與異議人間，素昧平生又無怨隙，
    殊無甘冒偽證罪責，故為不實舉發之理由存在，是證人甲○
    ○目前雖已無法清楚記憶當日舉發異議人之經過，然依照證
    人甲○○向來就類似案件舉發之習慣而言，足認舉發當時異
    議人確有將行動電話置於耳邊之使用行動電話通話之動作無
    疑。至異議人提出之臺灣大哥大補印通話明細單二紙，既無
    法證明即係異議人當日所持用行動電話之通話明細，自不足
    為有利於異議人之認定，附此敘明。
  (三)又異議人雖另以警員未能提出舉發照片為辯，惟舉發照片不
    過係作為證明駕駛人確有違規行為之證明方法之一，而非唯
    一之證明方法，是若有其他證據足資證明駕駛人之違規行為
    ，並非非要有舉發照片不可，且以交通警員掣單舉發違反道
    路交通管理處罰條例所列之違規事實，本質上為行政處分，
    係公務員基於職務上權力，依法就特定之具體事件所為具有
    公法上效果之單方行政行為，基於公務員為公法上行為具有
    公信力之原則，該行政處分當可被推定為真正，其據以依法
    處分之事實認定亦為真正無誤，此與民事訴訟法第三百五十
    五條第二項規定：「文書依其程式及意旨得認作公文書者，
    推定其為真正」之情形相同，本此公信原則，乃立法者賦予
    行政機關制定違反道路交通事件統一裁罰標準及處理細則，
    使勤務警員得當機處分（如該細則第二十三條）以達其維護
    交通秩序、安全之行政目的，反之，若謂公務員一切行政行
    為均需預留證據以證其實，則國家行政勢必窒礙難行，據此
    ，刑事訴訟法就犯罪證據有關之規定中與屬行政秩序罰之交
    通違規裁罰本質不合之部分，自不在準用之列。因之，異議
    人既未就執勤警員之舉發有誤提出相關證據以供調查，本院
    經查亦無任何證據足資證明其有捏造事實違法取締之情事，
    則執勤警員本其維護交通秩序、安全職責所為之舉發，自應
    受到合法、正確之推定。
  (四)綜上所述，受處分人確有於前揭時、地，於行駛道路時，使
    用手持式行動電話進行通話之違規，自堪認定。
五、從而，本件異議人前開違規事證已足堪認定。則原處分機關
    依上開道路交通管理處罰條例第三十一條之一第一項之規定
    ，裁處受處分人罰鍰新臺幣三千元，並無違誤。是本件異議
    人之異議為無理由，應予駁回。
據上論斷，應依道路交通案件處理辦法第十九條，裁定如主文。
中　　華　　民　　國　九十四　年　　七　　月　二十八　日
                        交通法庭法  官  曾淑娟
上列正本證明與原本無異。
如不服本裁定應於送達後五日內向本院提出抗告狀
                                書記官  陳金鳳
中　　華　　民　　國　九十四　年　　七　　月　二十九　日
